【裁判字號】    95,訴,785
【裁判日期】    951225
【裁判案由】    違反毒品危害防制條例
【裁判全文】
臺灣嘉義地方法院刑事判決               95年度訴字第785號
公  訴  人  臺灣嘉義地方法院檢察署檢察官
被      告  甲○○
上列被告因違反毒品危害防制條例案件，經檢察官提起公訴（95
年度毒偵字第1154號），由本院合議庭裁定由受命法官獨任行簡
式審判程序審理後，判決如下：
    主  文
甲○○施用第一級毒品，累犯，處有期徒刑拾月，扣案之第一級
毒品海洛因壹小包（淨重0.06公克，空包裝重0.17公克）沒收銷
燬之，前開毒品外包裝壹個沒收。
    事  實
一、甲○○前於民國91年間，因施用毒品案件，經本院以91年毒
    聲字第905號裁定令入戒治處所強制戒治1年，於92年4月10
    日停止處分付保護管束出監。又因施用第1級及第2級毒品案
    件，經本院以92年度訴字第29號判決判處應執行有期徒刑10
    月確定，惟因未到案執行而通緝在案，嗣於93年2月29日緝
    獲入監執行。執行期間再因竊盜與毒品危害防制條例案件，
    經本院分別以93年度易字第65號判決及93年度訴字第233號
    判決，各判處有期徒刑8月及10月，接續執行至95年3月16日
    縮短刑期執畢出監。
二、詎仍不知悔改，復基於施用第一級毒品海洛因之犯意，於95
    年10月1日，在嘉義市內不詳公廁，以針筒添加礦泉水摻入
    海洛因注射入血管之方式，施用第一級毒品海洛因1次。為
    警於同年10月3日上午11時5分，在嘉義市○○路155號後方
    停車場緝獲，並扣得第一級毒品海洛因1包（淨重0.06公克
   ，空包裝重0.17公克），且採集其尿液送驗後，結果呈海洛
    因代謝物嗎啡陽性反應，因而查知上情。
三、案經嘉義市警察局第二分局報請臺灣嘉義地方法院檢察署檢
    察官偵查起訴。
    理  由
一、按除被告所犯為死刑、無期徒刑、最輕本刑為3年以上有期
    徒刑之罪或高等法院管轄第一審案件者外，於法院行準備程
    序進行中，被告先就被訴事實為有罪之陳述時，審判長得告
    知被告簡式審判程序之旨，並聽取當事人、代理人、辯護人
    及輔佐人之意見後，裁定進行簡式審判程序；且受命法官行
    準備程序，與法院或審判長有同一之權限；又簡式審判程序
    之證據調查，不受刑事訴訟法第159條第1項、第161條之2、
    第161條之3、第163條之1及第164條至第170條規定之限制，
    刑事訴訟法第273條之1第1項、第279條第2項前段、第273條
    之2分別定有明文。查本案被告甲○○所犯為死刑、無期徒
    刑、最輕本刑為3年以上有期徒刑以外之罪，且非高等法院
    管轄第一審之案件，經本院合議庭裁定由受命法官行準備程
    序時，被告就被訴事實為有罪之陳述後，復經本院合議庭裁
    定由受命法官獨任行簡式審判程序，是其證據之調查，自不
    受刑事訴訟法第159條第1項、第161條之2、第161條之3、第
    163條之1及第164條至第170條規定之限制，合先敘明。
二、被告甲○○對其於前揭時、地，施用第1級毒品海洛因之事
    實，業據其於本院審理時自承不諱，且被告於95年10月3日
    經警對之採集尿液送長榮大學以「酵素免疫分析法」及「氣
    相層析質譜儀法」檢驗結果，呈嗎啡陽性反應（海洛因於人
    體會代謝成嗎啡，因此海洛因之施用者，係檢驗其尿液中之
    嗎啡反應）等情，此有上開尿液確認報告1份、代號與真實
    姓名對照表1紙在卷足稽（見偵卷第14、15頁），並有其所
    有之第1級毒品海洛因1小包扣案可資佐證。上開毒品經鑑定
    結果，均含有第1級第6項毒品海洛因成分，淨重0.06公克，
    空包裝重0.17公克，有法務部調查局95年10月31日調科壹字
    第09523031450號鑑定書附卷可參。準此，足認被告自白施
    用第1級毒品海洛因之犯行，核與事實相符，應堪採信。
三、查海洛因為毒品危害防制條例所謂之第1級毒品，觀諸該條
    例第2條第2項第1款之規定甚明，是核被告甲○○所為係犯
    毒品危害防制條例第10條第1項之施用第1級毒品罪。其施用
    第1級毒品前持有毒品之低度行為，均為其施用毒品之高度
    行為所吸收，不另論罪。再被告前因施用毒品案件，經本院
    以92年度訴字第29號判決判處應執行有期徒刑10月確定，惟
    因未到案執行而通緝在案，嗣於93年2月29日緝獲入監執行
    。執行期間再因竊盜與毒品危害防制條例案件，經本院分別
    以93年度易字第65號判決及93年度訴字第233號判決，各判
    處有期徒刑8月及10月，接續執行至95年3月16日縮短刑期執
    畢出監等情，有臺灣高等法院被告前案紀錄表及臺灣嘉義地
    方法院檢察署刑案資料查註紀錄表附卷可憑，其於有期徒刑
    執行完畢後5年以內再故意犯本件有期徒刑以上之罪，為累
    犯，應依刑法第47條第1項之規定，加重其刑。爰審酌被告
    不思其正值盛年，堪為社會大用之際，卻長期耽溺於戕身之
    物，且前已有施用毒品之紀錄，再度施用，顯見其意志不堅
    ，仍未戒絕，自我把持、控制之能力顯然不佳，毫無悔改之
    意，又施用足以導致精神障礙、性格異常，甚至造成生命危
    險之毒品，戕害一己之身體健康，及其犯罪之動機、目的、
    手段、坦承犯罪之犯後態度尚稱良好等一切情狀，量處如主
    文所示之刑，以資懲儆。扣案之第1級毒品海洛因（淨重
    0.06 公克，空包裝重0.17公克），係毒品，有上開法務部
    調查局鑑定通知書在卷可佐，應依毒品危害防制條例第18條
    第1項前段規定，不問屬於犯人與否，沒收銷燬之；前開毒
    品外包裝1個，係被告所有且供本件持有毒品犯行所用之物
    ，應依刑法第38條第1項第2款規定併予沒收之。
據上論斷，應依刑事訴訟法第299條第1項前段、第273條之1第1
項，毒品危害防制條例第10條第1項、第23條第2項、第18條第1
項前段，刑法第11條、第47條第1項、第38條第1項第2款，判決
如主文。
本案經檢察官陳慧玲到庭執行職務。
中    華    民    國    95    年    12    月    25    日
                  刑事第五庭    法  官  洪嘉蘭
上列正本證明與原本無異。
如不服本判決，應於判決送達後10日內向本院提出上訴狀（應附
繕本）。告訴人或被害人如對於本判決不服者，應具備理由請求
檢察官上訴，其上訴期間之計算係以檢察官收受判決正本之日期
為準。
中    華    民    國    95    年    12    月    25    日
                                書記官  吳明蓉
附錄本案論罪科刑法條全文：
毒品危害防制條例第10條：
施用第一級毒品者，處6月以上5年以下有期徒刑。


司法院資訊處製作；財團法人民間司法改革基金會備份。
